【裁判字號】    95,訴,912
【裁判日期】    970731
【裁判案由】    毒品危害防制條例
【裁判全文】
臺灣士林地方法院刑事判決               95年度訴字第912號
公  訴  人  臺灣士林地方法院檢察署檢察官
被      告  乙○○
                    （另案於臺灣臺北監獄執行中）
選任辯護人  陳志斌律師
上列被告因毒品危害防制條例案件，經檢察官提起公訴（95年度
偵字第3966號），本院判決如下：
    主  文
乙○○共同販賣第二級毒品，未遂，處有期徒刑肆年貳月。扣案
第二級毒品甲基安非他命伍包驗餘總淨重拾點玖公克均沒收銷燬
之、盛裝前開毒品所用之包裝袋伍只及NOKIA 廠牌行動電話壹具
（含門號0000000000號SIM 卡壹枚）均沒收。又持有第一級毒品
，處有期徒刑陸月，減為有期徒刑月。扣案第一級毒品海洛因
壹包淨重零點貳肆公克及第二級毒品大麻壹包淨重貳點陸伍公克
均沒收銷燬之、盛裝前開毒品所用之包裝袋貳只均沒收。應執行
有期徒刑肆年月。扣案第二級毒品甲基安非他命伍包驗餘總淨
重拾點玖公克、第一級毒品海洛因壹包淨重零點貳肆公克及第二
級毒品大麻壹包淨重貳點陸伍公克均沒收銷燬之、盛裝前開毒品
所用之包裝袋柒只及NOKIA 廠牌行動電話壹具（含門號00000000
00號SIM 卡壹枚）均沒收。
    事  實
一、乙○○與甲○○（已審結）均明知甲基安非他命為毒品危害
    防制條例第2 條所規定之第二級毒品，依法不得販賣，渠等
    竟意圖營利，基於共同販賣第二級毒品甲基安非他命之犯意
    聯絡，由乙○○提供甲基安非他命，指示甲○○則於民國94
    年8 月14日晚上6 時45分許，在新竹市○○路「逗陣網咖」
    內連線上網，以「要粗的～細的～密」之化名登入UT-home
    之北部人聊天室，主動向化名為「芽芽」之臺北市政府警察
    局大同分局延平派出所網路巡邏員警丁○○詢問「需要糖果
    ㄇ？」（糖果即安非他命之意），並留乙○○所有，交由甲○○使用之0000000000號行動電話號碼，做為聯絡工具，經
    該分局女警丙○○以0000000000號行動電話與甲○○聯絡，
    約定以新臺幣4,500 元購買第二級毒品甲基安非他命，並於
    94年8 月14日晚上10時許，在臺北市大同區○○○路251 號
    前碰面交貨，惟當日甲○○並未赴約。嗣甲○○於94年8 月
    18日晚上6 時許，主動與員警丙○○聯絡，約定除上開金額
    所購買前揭甲基安非他命外，另再購買新臺幣5000元之甲基
    安非他命，並於94年8 月18日晚上8 時15分許，在臺北市○○○路之朝代戲院4 樓交貨。嗣於94年8 月18日晚上8 時15
    分許，甲○○依約前來，並向丙○○稱上開毒品置放於車上
    ，2 人遂一同下樓拿取，嗣在臺北市大同區○○○路14 4巷
    口朝代戲院前，甲○○向丙○○表示乙○○係其友人，乙○○並告知甲基安非他命在其黑色手提包內，丙○○見時機成
    熟，以暗號告知埋伏員警，員警丁○○等遂衝出將甲○○、
    乙○○等人逮捕，其等販賣毒品犯行因而未遂，並在乙○○
    攜帶之黑色手提包內扣得甲基安非他命5 小包（驗餘總淨重
    10.9公克），在甲○○褲子內查扣NOKIA 廠牌行動電話1具
    （含門號00000000 00 號SIM 卡1 枚），始查悉上情。
二、乙○○明知海洛因、大麻分別係毒品危害防制條例管制之第
    一級、第二級毒品，不得非法持有，竟於94年8 月1 日某時
    許，在新竹市○○街大潤發店處，自姓名年籍不詳綽號「明
    謹」之成年男子處購得第一級毒品海洛因1 包（淨重0.24公
    克）、第二級毒品大麻1 包（淨重2.65公克）後，非法持有
    並攜持在身，嗣於94年8 月18日晚上8 時15分許，為警在朝
    代戲院前查獲，並在乙○○攜帶之黑色手提包內扣得海洛因
    1 包（淨重0. 24 公克）及大麻1 包（淨重2.65公克）。
三、案經臺北市政府警察局大同分局報告臺灣士林地方法院檢察
    署檢察官偵查起訴。
    理  由
一、販賣第二級毒品部分：
    (一)訊據被告乙○○固坦認扣案甲基安非他命5 包及00000000
      00行動電話係其所有，並於上開時、地，與甲○○自新竹
      前往朝代戲院，嗣後遭警逮捕，並在其攜帶之黑色手提包
      中查扣甲基安非他命5 小包（驗餘總淨重10.9公克）之事
      實，惟矢口否認涉犯本件販賣第二級毒品犯行，辯稱：伊
      與甲○○並無販賣之犯意聯絡，亦無犯行分擔，伊不知甲○○在網路聊天室刊登販毒訊息尋找買主云云。惟查：
      １證人即共犯甲○○於本院審理結證稱：伊與乙○○係網
        咖認識之朋友，94年8 月18日晚上8 點許伊與乙○○前
        往朝代戲院將安非他命賣給芽芽。毒品係乙○○所有，
        其要伊幫忙販賣，叫伊去網咖上網找有沒有人要買安非
        他命。毒品都放在乙○○身上由其來保管。伊沒有向乙○○借安非他命去販賣。本件係在新竹市網咖上網，伊
        聊天時乙○○在旁邊，聊天內容係乙○○指導，「粗的
        ～細的～密」暱稱是乙○○決定，「粗的」是指安非他
        命。「糖果」是指安非他命。後來伊有打電話給芽芽，
        問渠要不要買，因乙○○在伊旁邊叫伊打的。伊與芽芽
        在電話中約在臺北朝代戲院處。伊與乙○○從新竹前往
        朝代戲院係欲交付毒品等語明確（見本院卷第329 頁至
        第34 1頁），核與證人甲○○於警詢時供稱：乙○○叫
        伊上網找尋不特定人販賣毒品，伊係透過網路聊天室與
        乙○○認識，94年8 月14日係伊第1 次聽命乙○○，上
        網找不特定人販賣毒品。0000000000行動電話係乙○○
        所有，平時放在其身上，當伊要與網路上不特定人聯絡
        買賣毒品時，乙○○才會拿給伊使用等語（見94年度偵
        字第9093號卷第20頁至第23頁），互核一致，觀諸證人
        甲○○所為與被告乙○○共同販賣毒品之證述，對於謀
        議之時間、地點及方式，均具體詳實，堪信證人甲○○
        之證述，應與事實相符。雖證人甲○○於偵查中證稱：
        伊自己上網賣毒品，乙○○不知道伊上網賣毒品之事云
        云（見94年度偵字第9093號卷第98頁），然其於本院審
        理時證稱：伊在檢察官偵訊時所為之上開證述，係乙○○叫伊這樣講，上開證述不實（見本院卷第337 頁至第
        338 頁），因證人甲○○已敘明此部分證述矛盾之緣由
        ，足認證人甲○○於偵訊時所為被告乙○○不知情之證
        言，係迴護被告而不足採信，是被告辯稱伊不知情，並
        無販賣毒品之辯解，顯係事後卸責之詞，委不足取。
      ２證人即員警黃丙○○於本院審理時結證稱：當天伊跟其
        他3 個員警先到現場，雙方約在朝代戲院2 樓，伊先到
        樓上去，甲○○抵達時有打電話跟伊聯絡，原本在電話
        談好要先試用，所以見面時，甲○○上2 樓，伊要求先
        看毒品，甲○○要伊下樓，渠稱東西不在渠身上，在別
        人身上。下樓後在樓梯口處，伊問甲○○東西到底在何
        處，乙○○從柱子後面走出來，甲○○稱乙○○係渠朋
        友，渠說要走到巷底去看東西，伊看到甲○○身上沒有
        帶包包，乙○○身上帶1 個小包包。因伊看到乙○○時
        有跟同事打暗號，表明乙○○係甲○○同夥，後來同事
        就出來盤查，在乙○○身上發現扣案毒品。甲○○在樓
        上所說東西在別人身上，別人就是指乙○○等語（見本
        院卷第194 頁至第195 頁）。而證人即警員丁○○於本
        院審理時證稱：丙○○在南京西路144 巷的朝代戲院等
        待甲○○，甲○○上樓時，伊尾隨其後假裝要上去打撞
        球，當時甲○○和乙○○一同前來，但由甲○○單獨上
        樓，乙○○站在144 巷口朝代戲院人行道。後來伊尾隨
        甲○○與丙○○下樓，下樓後甲○○將乙○○叫過來，
        乙○○過來時，伊有看到丙○○伸出手來示意要向乙○○拿東西，當時渠等走到144 巷後面巷子要去拿東西，
        此時丙○○打出暗號，小隊長也打出暗號，因丙○○係
        女性，不能讓其單獨進到巷子，埋伏員警見時機成熟，
        便一擁而上。當甲○○及乙○○前來時，甲○○沒有帶
        包包，乙○○手上有提男用黑色手提包。扣案之海洛因
        、大麻、安非他命、電子磅秤、分裝袋、帳單等係自乙○○之黑色手提包處搜出等語（見本院卷第320 頁至第
        321 頁），經核2 人證述，互核一致，均係就案發當時
        親見之事實作證，其等證詞內容詳確，並無明顯瑕疵，
        且證人等與被告素不相識，並無仇恨怨隙，衡情證人等
        當無甘冒偽證重罪而設詞誣陷被告之必要，從而，證人
        前揭證詞，應屬可信，被告前開辯解，洵不足取。
      ３此外復有臺北市政府警察局大同分局搜索扣押筆錄、扣
        押物品目錄表、顯示共犯甲○○確以「要粗的～細的～
        密」之化名登入UT-home 北部人聊天室兜售「糖果」，
        經員警化名之「芽芽」向甲○○詢價後互留電話聯絡之
        網頁列印資料（見94年度偵字第9093號卷第33頁至第43
        頁、第58頁至第62頁、第71頁至第77頁）在卷可稽，復
        有扣案之甲基安非他命5 包（驗餘總淨重10.9公克）、
        NOKIA 廠牌行動電話1 具（含門號00 00000000 號SIM
        卡1 枚）及臺北市政府警察局鑑驗通知書（見95年度偵
        字第3966號卷第16頁）可資證明，本件事證明確，應依
        法論科。
二、持有毒品部分：
    (一)公訴意旨雖以：被告乙○○明知海洛因、大麻分別為毒品
      危害防制條例第2 條所規定之第一級、第二級毒品，依法
      不得販賣，竟仍共同基於販賣上揭毒品之犯意聯絡，由甲○○於94年8 月14日晚上6 時45分許，在新竹市○○路「
      逗陣網咖」內連線上網，進入「UT-home 聊天室（北部人
      聊天室）」，以「要粗的～細的～密」為聊天室之暱稱，
      主動向暱稱為「芽芽」之臺北市政府警察局大同分局延平
      派出所網路巡邏員警兜售，嗣於94年8 月18日晚上8 時15
      分許，在臺北市大同區○○○路144 巷口朝代戲院前，為
      警當場查獲甲○○及乙○○，並在乙○○攜帶之黑色手提
      包內扣得海洛因1 小包（淨重0.24公克）、大麻1 小包（
      淨重2.65公克）、電子磅秤1 臺、分裝帶7 只、帳單1 紙
      、摻毒粉用糖粉1 小包，始悉上情，因認被告共同涉犯毒
      品危害防制條例第4 條第1 項、第2 項之販賣第一級、第
      二級毒品罪嫌。
    (二)按犯罪事實，應依證據認定之，無證據不得認定犯罪事實
      ，不能證明被告犯罪者，應諭知無罪之判決，刑事訴訟法
      第154 條第2 項、第301 條第1 項分別定有明文。次按刑
      事訴訟法所謂認定犯罪事實之證據，係指足以認定被告確
      有犯罪行為之積極證據而言，該項證據自須適合於被告犯
      罪事實之認定，始得採為斷罪資料。如未能發現相當證據
      ，或證據不足以證明，自不能以推測或擬制之方法，以為
      裁判之基礎。又刑事訴訟上證明之資料，無論其為直接或
      間接之證據，均須達於一般之人均不致有所懷疑，而得確
      信其為真實之程度，始得據為有罪之認定，若其關於被告
      是否犯罪之證明未能達此程度，而有合理性懷疑之存在，
      致使無從形成有罪之確信，根據「罪證有疑，利於被告」
      之證據法則，即不得遽為不利於被告之認定，最高法院29
      年上字第3105號、40年臺上字第86號、76年臺上字第4986
      號判例參照。
    (三)公訴人認被告乙○○涉犯毒品危害防制條例第4 條第1 項
      販賣第一級毒品海洛因及同條第2 項販賣第二級毒品大麻
      之罪嫌，無非以共犯甲○○在聊天室刊登販賣毒品訊息、
      自被告乙○○黑色手提包內查獲之扣案物：海洛因1 小包
      （淨重0.24公克）、大麻1 小包（淨重2.65公克）、電子
      磅秤1 臺、分裝帶7 只、帳單1 紙、摻毒粉用糖粉1 小包
      為其主要論據，訊據被告固不否認上揭扣案物品為其所有
      ，惟堅決否認有販賣第一級毒品海洛因及第二級毒品大麻
      之犯行等語。經查：
      １證人即員黃警琦鈞於本院審理時證稱：伊與甲○○電話
        聯絡時，除提到要購買甲基安非他命外，並無提到其他
        毒品，亦不記得甲○○有兜售其他種類之毒品，之所以
        移送販賣海洛因、大麻，係憑甲○○在網路上所寫之「
        粗的、細的」，此外並無其他依據。本件亦未向購買甲
        基安非他命以外之毒品等語明確（見本院卷第193 頁至
        第195 頁），而證人即員警丁○○亦於偵查中證稱：粗
        的細的係暗語，細的指海洛因等語（見95年度偵字第39
        66號卷第19頁），是證人等顯係僅憑被告之聊天室暱稱
        ，即自行臆測推斷共犯甲○○有販賣海洛因、大麻之意
        圖與犯行，且參酌共犯甲○○與員警丁○○於聊天室之
        談話內容，均未提及細的、海洛因或大麻，亦有上開聊
        天室談話紀錄附卷可稽（見94年度偵字第9093號卷第72
        頁至第77頁），是員警僅憑聊天室之暱稱即遽認共犯甲○○有販賣海洛因、大麻之犯行，顯係其個人臆測之詞
        ，且與卷證資料不合，難以採信。
      ２至於公訴人所舉之其餘證據：海洛因1 小包（淨重0.24
        公克）、大麻1 包（淨重2.65公克）、電子磅秤1 臺、
        分裝帶7 只、帳單1 紙、摻毒粉用糖粉1 小包等扣案物
        ，其中公訴人所稱之帳單1 紙（見94年度偵字第9093
        號卷第49頁），因其日期之記載方式為6/26、6/28、6/
        29、7/1 ，是上開帳單應可認定其記載日期係自6 月26
        日至7 月1 日，然年份不詳，而上開帳單所記載之小翔
        、煥成、小真等人，因檢察官並未舉證其等即被告販賣
        海洛因、大麻之對象，且該紙帳單，記載方式十分簡略
        ，例如6/26小翔欠1000已還1000，因檢察官並未舉證上
        開帳單應如何解讀，由上開記載方式，本院無從遽以認
        定上開文字即被告有販買海洛因、大麻予小翔等人之證
        據。又扣案毒品海洛因、大麻、分裝袋、電子磅秤等物
        ，被告乙○○坦承為其所有，惟辯稱係供施用毒品所用
        之物，因本案扣得之海洛因1 包僅0.24公克、大麻1 包
        僅2.65公克、扣得之分裝袋僅7 只，其等物品之數量均
        非眾多，用以供被告乙○○使用並無悖於常情之處，況
        該等物品僅足證明被告持有毒品及施用毒品之犯行，尚
        不足進而推論被告有販賣毒品之嫌疑。
      ３綜上，被告持有海洛因及大麻毒品之事實，堪以認定，
        被告雖辯稱上開毒品係供自己施用云云，然被告為警所
        採尿液，經臺灣檢驗科技股份有限公司檢驗結果呈鴉片
        類、大麻類陰性反應，有該公司出具之濫用藥物尿液檢
        驗報告2 紙存卷可查（見94年度偵字第9093號卷第113
        頁至第114 頁），足認被告並無施用海洛因及大麻之犯
        行，被告持有上開毒品之犯行無從為施用行為所吸收。
        是公訴人所舉證據，尚不足為被告販賣海洛因、大麻有
        罪之積極證明，本院無從獲得被告有罪之心證，被告共
        同販賣海洛因、大麻之犯罪尚屬不能證明，據此，依「
        罪疑唯輕，有利被告」原則，應認被告係單純持有第一
        級毒品海洛因及第二級毒品大麻。
三、被告行為後，刑法業於94年2 月2 日經總統以華總一義字第
    09400014901 號令修正公佈，並於95年7 月1 日施行，參酌
    最高法院95年5 月23日刑事庭第8 次會議決議，修正後刑法
    第2 條第1 項之規定，係規範行為後法律變更所生新舊法律
    比較適用之準據法，於刑法施行後，應適用修正後刑法第2
    條第1 項之規定，為「從舊從輕」之比較。另於比較時應就
    罪刑有關之共犯、未遂犯、想像競合犯、牽連犯、連續犯、
    結合犯，以及累犯加重、自首減輕暨其他法定加減原因（如
    身份加減）與加減比例等一切情形，本於統一性及整體性原
    則，綜其全部罪刑之結果而為比較，茲就比較情形分述如下
    ：
    (一)修正前刑法第28條規定：「二人以上共同實施犯罪之行為
      者，皆為正犯。」修正後該條規定為：「二人以上共同實
      行犯罪之行為者，皆為正犯。」已修正限縮於共同實行犯
      罪行為者始成立共同正犯，排除陰謀犯、預備犯共同正犯
      ，自屬行為後法律有變更，而非僅屬文字修正，應有新舊
      法比較適用問題，最高法院97年度臺上字第37號判決參照
      。本件被告乙○○與甲○○間就販賣甲基安非他命未遂之
      犯行，具有犯意聯絡，且被告為實際行為者，依修正前、
      後規定均應論以共同正犯，修正後刑法之規定並未較有利
      於被告。
    (二)修正後刑法第25條、第26條未遂犯之規定部分，就刑法第
      25條第1 項關於「已著手於犯罪行為之實行而不遂者，為
      未遂犯」之規定並未修正，而同條第2 項於修正前之規定
      為：「未遂犯之處罰，以有特別規定者，為限」，修正後
      則為：「未遂犯之處罰，以有特別規定者為限，並得按既
      遂犯之刑減輕之」，另修正前刑法第26條規定：「未遂犯
      之處罰，得按既遂犯之刑減輕之。但其行為不能發生犯罪
      之結果，又無危險者，減輕或免除其刑」，修正後則為：
      「行為不能發生犯罪之結果，又無危險者，不罰」，是除
      不能未遂犯修正為不罰以外，僅2 條文條項之移列。本案
      被告販賣毒品未遂之犯行，其未遂型態既非不能未遂犯，
      則適用修正前刑法第25條、第26條未遂犯之規定，自無不
      利於被告。
    (三)刑法第55條前段關於想像競合犯之規定，新法增列但書「
      不得科以較輕罪名所定最輕本刑以下之刑」，係科刑之限
      制，為法理之明文化，非屬法律之變更，自無新舊法比較
      之問題。
    (四)修正前刑法第51條第5 款規定：「數罪併罰，分別宣告其
      罪之刑，依左列各款定其應執行者：宣告多數有期徒刑者
      ，於各刑中之最長期以上，各刑合併之刑期以下，定其刑
      期。但不得逾20年。」，而修正後刑法第51條第5 款規定
      ：「宣告多數有期徒刑者，於各刑中之最長期以上，各刑
      合併之刑期以下，定其刑期。但不得逾30年。」，經比較
      結果，修正後刑法規定亦非較有利於被告，應依修正前刑
      法第51條第5 款規定定其應執行之刑。
    (五)經綜合比較新舊法結果，以行為時法對被告有利，自應依
      刑法第2 條第1 項前段規定，整體適用行為時之修正前刑
      法第28條、第25條第2 項、第51條第5款等規定。
四、按所謂販賣行為，祗須以營利之意思而販入或賣出，即足構
    成。倘於有償讓與他人之初，係基於營利之意思，並著手實
    施，而因故無法高於購入原價出售，最後不得不以原價或低
    於原價讓與他人時，仍屬販賣行為，最高法院94年臺上字第
    5317號判決參照。本件被告乙○○與共犯甲○○於警員詢價
    前，原已具有販賣甲基安非他命之故意，並非警方之「陷害
    教唆」所致，應無礙於被告犯罪故意之認定。又被告乙○○
    與共犯甲○○以其他不明原因販入甲基安非他命後，起意營
    利而賣出，並在網路上兜售，顯已著手於販賣之構成要件行
    為，僅因誘捕之員警實無購買之真意，而未完成賣出行為，
    應有未遂犯之適用。核被告乙○○就犯罪事實一所為，係犯
    毒品危害防制條例第4 條第6 項、第2 項之販賣第二級毒品
    未遂罪。被告持有第二級毒品之低度行為，為販賣之高度行
    為所吸收，不另論罪。被告乙○○與共犯甲○○間就販賣甲
    基安非他命未遂之犯行，具有犯意聯絡及犯行分擔，應依修
    正前刑法第28條規定論以共同正犯。被告雖已著手販賣行為
    之實行，惟未生售出之結果，其犯罪尚屬未遂，應依修正前
    刑法第25條第2 項規定，按既遂犯之刑度減輕其刑。又毒品
    危害防制條例第11條第1 項及第2 項規定持有第一級及第二
    級毒品，然海洛因、大麻分別屬毒品危害防制條例第2 條第
    2 項第1 款、第2 款所規定之第一級及第二級毒品，核被告
    乙○○就犯罪事實二所為，係犯毒品危害防制條例第11條第
    1 項、第2 項之持有第一級、第二級毒品罪。被告以一持有
    行為同時持有第一級毒品及第二級毒品，係一行為同時觸犯
    數罪名，為想像競合犯，應從一重之持有第一級毒品罪處斷
    。起訴書就此部分認被告係犯毒品危害防制條例第4 條第1
    項、第2 項之販賣第一級、第二級毒品罪，尚有未洽，業如
    前述，惟其基本社會事實同一，起訴法條應予變更。被告所
    犯之販賣第二級毒品未遂罪及持有第一級毒品罪，犯意各別
    ，行為互殊，應予分論併罰。爰審酌被告意圖營利，利用網
    際網路販賣第二級毒品，經警誘捕未能完成販賣行為，未生
    實際損害，但行為仍有嚴重危害國民健康之虞，及未經許可
    持有毒品、犯罪後否認犯行，不知悔悟，併其生活狀況、品
    行、智識程度等一切情狀，就其所犯上開2 罪，分別量處如
    主文所示之刑，並依法定其應執行刑，以示懲儆。因被告持
    有毒品之犯罪時間在96年4 月24日以前，亦無其他不合中華
    民國96年罪犯減刑所定不得減刑之情形，爰依中華民國96年
    罪犯減刑條例第2 條第1 項第3 款、第7 條規定，減其宣告
    刑二分之一，並與不得減刑之販賣第二級毒品未遂罪定其應
    執行刑。
五、扣案之第二級毒品甲基安非他命5 包（驗餘總淨重10.9公克
    ），經鑑驗均呈甲基安非他命反應，有臺北市政府警察局鑑
    驗通知書在卷足憑（見95年度偵字第3966號卷第16頁），而
    扣案第一級毒品海洛因1 包（淨重0.24公克）、第二級毒品
    大麻1 包（淨重2.65公克），經鑑驗確含海洛因成分、大麻
    成分，亦有法務部調查局94年11月28日調科壹字第04000401
    5 號、第00000000 0號鑑驗通知書各1 紙在卷足憑（見94年
    度偵字第9093號卷第133 頁至第134 頁），依法不得持有，
    不問屬於犯人與否，均應依毒品危害防制條例第18條第1 項
    前段規定沒收銷燬之。至扣案盛裝上開毒品所用之包裝袋7
    只，為被告所有之物，業據其供明在卷，該包裝袋具有防止
    毒品裸露、散逸及便利攜帶之功能，自屬供本案犯行所用之
    物，均依刑法第38條第1 項第2 款規定宣告沒收。又NOKIA
    廠牌行動電話1 具（含門號0000000000號SIM 卡壹枚），係
    供本案販賣毒品犯罪所用之物，應依毒品危害防制條例第19
    條第1 項規定宣告沒收。
據上論斷，應依刑事訴訟法第299 條第1 項前段、第300 條，毒
品危害防制條例第4 條第6 項、第2 項、第11條第1 項、第2 項
、第18條第1 項前段、第19條第1 項，刑法第2 條第1 項前段、
第11條、第55條前段、第38條第1 項第2 款、修正前刑法第28條
、第25條第1 項、第2 項、第51條第5 款，判決如主文。
本案經檢察官吳維雅到庭執行職務。
中    華    民    國    97    年    7     月    31    日
                  刑事第四庭審判長法  官 趙文卿
                                  法  官 洪慕芳
                                  法  官 高雅敏
以上正本證明與原本無異。
如不服本判決，應於收受送達後10日內向本院提出上訴書狀，其
未敘述上訴理由者，應於上訴期間屆滿後20日內向本院補提理由
書狀。
                                  書記官  陳映羽
中    華    民    國    97    年    10    月    31    日
附錄本案論罪科刑法條：
毒品危害防制條例第4條第2項、第6項
製造、運輸、販賣第二級毒品者，處無期徒刑或7 年以上有期徒
刑，得併科新臺幣7 百萬元以下罰金。
前五項之未遂犯罰之。
毒品危害防制條例第11條
持有第一級毒品者，處 3 年以下有期徒刑、拘役或新臺幣 5 萬
元以下罰金。
持有第二級毒品者，處 2 年以下有期徒刑、拘役或新臺幣 3 萬
元以下罰金。
毒品危害防制條例第19條第1項
犯第4 條至第9 條、第12條、第13條或第14條第1 項、第2 項之
罪者，其供犯罪所用或因犯罪所得之財物，均沒收之，如全部或
一部不能沒收時，追徵其價額或以其財產抵償之。


司法院資訊處製作；財團法人民間司法改革基金會備份。
